【裁判字號】    98,裁,627
【裁判日期】    980312
【裁判案由】    地上物徵收補償
【裁判全文】
最  高  行  政  法  院  裁  定
                                       98年度裁字第627號
上  訴  人  甲○○
            乙○○
            丙○○
被 上訴 人  臺南縣政府
代  表  人  丁○○
上列當事人間地上物徵收補償事件，上訴人對於中華民國97年10
月30日高雄高等行政法院97年度訴字第550號判決，提起上訴，
本院裁定如下：
    主  文
上訴駁回。
上訴審訴訟費用由上訴人負擔。
    理  由
一、按對於高等行政法院判決之上訴，非以其違背法令為理由，
    不得為之，行政訴訟法第242條定有明文。依同法第243條第
    1項規定，判決不適用法規或適用不當者，為違背法令；而
    判決有同條第2項所列各款情形之一者，為當然違背法令。
    是當事人對於高等行政法院判決上訴，如依行政訴訟法第24
    3條第1項規定，以高等行政法院判決有不適用法規或適用不
    當為理由時，其上訴狀或理由書應有具體之指摘，並揭示該
    法規之條項或其內容；若係成文法以外之法則，應揭示該法
    則之旨趣；倘為司法院解釋或本院之判例，則應揭示該判解
    之字號或其內容。如以行政訴訟法第243條第2項所列各款情
    形為理由時，其上訴狀或理由書，應揭示合於該條項各款之
    事實。上訴狀或理由書如未依此項方法表明，或其所表明者
    與上開法條規定不合時，即難認為已對高等行政法院判決之
    違背法令有具體之指摘，其上訴自難認為合法。
二、本件上訴人對於高雄高等行政法院判決上訴，主張：經濟部
    水利署為辦理鹽水溪開運橋至新灣橋段堤防工程，需用臺南
    縣新化鎮○○○段1167地號內等58筆土地及其土地改良物，
    報奉內政部核准徵收，經被上訴人公告徵收。嗣上訴人於公
    告期間提出異議，主張其所有永康市○○段2-50、2-51、2-
    54地號土地地上物（紅龍果紅肉種）查估數補償錯誤，經被
    上訴人重審結果，函復原查估數量、補償金額無誤。惟本件
    被上訴人並未依其所公告之臺南縣96年期辦理農作改良物徵
    收補償費查估基準辦理估算，致短算補償金額，侵害上訴人
    權益。依該查估基準規定，紅龍果紅肉種，單位按採株/欉
    計算，補償單價特小1年生為新臺幣36,000元，並非指總價
    ，原判決竟採信被上訴人主張，誤認為總價，其判決顯違法
    ，且原判決之補償標準，顯欠公平，且與市場行情有違等語
    。雖以該判決違背法令為由，惟核其上訴理由，係就原審取
    捨證據、認定事實之職權行使，指摘其為不當，並就原審已
    論斷者，泛言未論斷，或就原審所為論斷，泛言其論斷矛盾
    ，或以其對法律之誤解，重複前已主張為原審詳予論斷所不
    採之理由，泛謂原判決違背法令，而未具體說明其有何不適
    用法規或適用法規不當之情形，並揭示該法規之條項或其內
    容，及合於行政訴訟法第243條第2項所列各款之事實，難認
    對該判決之如何違背法令已有具體之指摘。依首揭說明，應
    認其上訴為不合法。又，上開基準載明每10公畝200株，以2
    00株計算價額，並非上訴人所稱以每株計價，附此指明。
三、據上論結，本件上訴為不合法。依行政訴訟法第249條第1項
    前段、第104條、民事訴訟法第95條、第78條、第85條第1項
    前段，裁定如主文。
中    華    民    國    98    年    3     月    12    日
                    最高行政法院第五庭
                        審判長法官  黃  璽  君
                              法官  帥  嘉  寶
                              法官  鄭  忠  仁
                              法官  黃  本  仁
                              法官  吳  東  都
以  上  正  本  證  明  與  原  本  無  異
中    華    民    國    98    年    3     月    12    日
                              書記官  彭  秀  玲


司法院資訊處製作；財團法人民間司法改革基金會備份。
